【裁判字號】    97,親,191
【裁判日期】    980203
【裁判案由】    認領子女
【裁判全文】
臺灣高雄地方法院民事判決               97年度親字第191號
原      告  丙○○
被      告  甲○○
            乙○○○
上列當事人間認領子女事件，本院於民國98年1 月20日言詞辯論
終結，判決如下：
      主  文
被告之被繼承人王志成（男，民國○○○年○月○○○日生，民
國九十六年十二月二十二日死亡，身分證統一編號：Ｚ0000
00000號）應認領原告所生之女胡薇雯（女，民國○○○年
○月○日出生，身分證統一編號：Ｚ000000000號）為
其女。
訴訟費用由被告負擔。
      事實及理由
一、原告主張：原告丙○○與訴外人王志成未有婚姻關係，然原
    告於97年9 月10日所生之子女胡薇雯係自訴外人王志成受胎
    所生，然王志成於96年12月22日因車禍意外而死亡，被告為
    王志成之父母，係合法繼承人，爰依民法第1067條第2 項之
    規定，請求被告之被繼承人王志成認領原告所生之女胡薇雯
    。並聲明：如主文所示。
二、被告則以：對於原告主張之事實沒有意見。
三、按「有事實足認其為非婚生子女之生父者，非婚生子女或其
    生母或其他法定代理人，得向生父提起認領之訴。前項認領
    之訴，於生父死亡後，得向生父之繼承人為之。生父無繼承
    人者，得向社會福利主管機關為之。」，民法第1067條定有
    明文。其立法理由乃參諸外國立法例，認領已趨向客觀事實
    主義，故認領請求，悉任法院發現事實，以判斷有無親子關
    係之存在，不宜再予期間限制及採取列舉主義，並參酌外國
    立法例，明列有關生父死後強制認領子女之規定，以保護子
    女之權益及血統之真實，並配合我國國情及生父之繼承人較
    能了解及辨別相關書證之真實性，故規定生父死亡時，得向
    生父之繼承人或社會福利主管機關提起認領之訴。
四、經查，原告主張其與訴外人王志成未有婚姻關係，然所生之
    胡薇雯係自訴外人王志成受胎，而王志成於96年12月22日死
    亡，被告為王志成之合法繼承人等情，為被告所不爭執，並
    提出戶籍謄本、高雄醫學大學附設中和紀念醫院親子鑑定結
    果報告書為證。而依上開親子鑑定報告書記載：「總結報告
    ：根據人類遺傳標記檢查結果顯示，實務上可以證實胡薇雯
    與甲○○、乙○○○之祖孫親緣關係。」等語，自堪信原告
    所生之女胡薇雯與被告之子王志成間具有真實上之血緣關係
    。綜上，原告主張之上開事實，自堪信為真實。從而，原告
    依民法第1067條之規定，請求被告之被繼承人王志成強制認
    領原告所生之女胡薇雯，於法有據，為有理由，應予准許。
五、結論：原告之訴為有理由，依民事訴訟法第78條、第85條第
    1項前段，判決如主文。
中    華    民    國    98    年    2     月    3     日
                  家事法庭法  官  邱泰錄
正本係照原本作成。
如不服本判決，應於送達後20日內，向本院提出上訴狀。
中    華    民    國    98    年    2     月    3     日
                          書記官  廖美玲


司法院資訊處製作；財團法人民間司法改革基金會備份。
